# Claudio Marín Torres

Tel. (56-2) 29860823 - (56-9) 7 1098202 cmarint@icloud.com

## **RESUMEN PROFESIONAL**

Ingeniero (E) en Informática con más de 15 años de experiencia, en la que se destacan la gestión de proyectos tecnológicos principalmente en la industria financiera. Habilidades de entendimiento del negocio, proponiendo soluciones tecnológicas de acuerdo a las necesidades de los clientes. Capacidad de gestión de recursos humanos y presupuestarios, gestión a nivel técnico y político.

#### **EXPERIENCIA LABORAL**

**Banco Security** 

Noviembre de 2013 a la fecha

Jefe de Área Arquitectura Multicanal y Automatización

- Responsable de Arquitectura Multicanal Evolución de Arquitectura Propietaria, Plan de Renovación Tecnológica.
- Responsable de Arquitectura de Seguridad Plan de Seguridad en Canales, Ethical Hacking y mitigación de fraudes electrónicos.
- Responsable de Automatización e Ingeniería Documental: Implementación de BPM, Proceso de Transferencias (Órdenes de Pago), Proceso de Solicitud de Información Sistemas Mesa de Dinero, Gestión de Contrato de Proveedores. Carpeta Electrónica Cliente.
- Responsable Mantenimiento Sistemas Centrales.

Active IT

Agosto de 2013 a Octubre 2013

Octubre de 2011 a Julio 2013

Consultor Siebel CRM

• Responsable Implementación Siebel Marketing en Cliente Cencosud

Banco de Chile

Jefe de Departamento de Informática de Canales Internos

- Reporte Directo a Gerente de Canales
- Liderar Equipos de Jefes de Proyecto
- Responsable Oficina CRM, Siebel, Siebel Analytics y ETL
- Responsable Oficina Automatización, BPM Lombardi, Filenet, ADEP
- Responsable de Canal Caja, destaca proyecto Truncamiento de Cheques
- Responsable de Sistemas Web Oficina, administración de tarjetas de crédito y dispositivos de seguridad (SAFA), Sistema Tasaciones, Sistema Tarificación, Biometría en Mesón, Terminal Financiero.
- Gestión de equipos, Seguimiento y Control Presupuestario

Banco de Chile

Octubre de 2009 a Octubre 2011

Jefe de Unidad Desarrollo de Sistemas Departamentales Web

- Responsable de proyecto Suplantación de Identidad (Implementación de lectores de huella en sucursales)
- Responsable de Fábrica BPM FileNet, proyecto Ordenes de Pago implementado
- Responsable proyecto Autenticación Robusta, cambio de plataforma de seguridad (IdentityGuard), integración en canal Internet y sistemas de oficina. Incorporación de Tarjetas de Coordenadas.
- Responsable de Desarrollos Web Oficina, administración de tarjetas de crédito y dispositivos de seguridad (SAFA), Sistema Tasaciones, Sistema Tarificación, Biometría en Mesón.
- Responsable de Terminal Financiero en proyecto COSMOS, migración de clientes globales de Citi a Banco de

Claudio Hernán Marín Torres / +56971098202

Chile.

- Responsable Fábrica ETL Siebel.
- Gestión de equipos, Seguimiento y Control Presupuestario

#### **ALTEC Santander Chile**

Abril de 2007 a Octubre de 2009

Jefe de Proyectos

Líder de Proyectos bajo arquitectura ATACAMA (propietaria)

- Responsable del Proyecto Front-End
- Responsable de implementar el área de Mantenimiento ATACAMA
- Responsable de nivelar el área a CMMI nivel 3
- Responsable del proyecto Normativos y Seguridad del proyecto Cash Management México (18 meses en el Extranjero)
- Seguimiento y Gestión de proyecto, Control de Presupuesto

# **ALTEC Santander Chile**

Enero de 2006 a Abril 2007

Analista de Sistemas Senior

- Definición del modelo de relación Chile España
- Levantamiento de Laboratorio Portales Intranet para la Región
- Líder de Analistas Funcionales y Orgánicos
- Curso y Aprendizaje en proyecto real durante tres meses en Madrid
- Proyectos abordados: Intranet Pública México, Intranet Pública Puerto Rico, Intranet Pública Colombia, Intranet Pública Argentina.

## **ALTEC Santander Chile**

Septiembre de 2003 a Diciembre 2005

Analista de Sistemas

- Análisis y Desarrollo de requerimientos sobre sistema de control presupuestario para el grupo Santander (GESTA)
- Mantenimiento evolutivo y correctivo
- Coordinador Proveedor Argentino

### Banco Santander Chile

Octubre de 2001 a Septiembre 2003

Analista de Sistemas

- Análisis y Desarrollo de requerimientos Canal Internet Banco Santander Banca Personas y Banca Empresa
- Mantenimiento Correctivo y Evolutivo
- Fusión Banco Santander Santiago, migración de perfiles Banca Internet Empresas
- Análisis y Desarrollo de Gaps banco fusionado

### **EDUCACIÓN**

2005 Ingeniería de Ejecución en Informática, UDLA

2003 Usabilidad (IBM)

2006 Rational Rose - UML (IBM)

2010 Seminario BPM Internacional, WorkShop IBM Lombardi, Curso Arquitectura Empresarial (IBM)

2011 Curso Gestión de Proyectos

2013 Curso de PMI, Curso de ITIL Foundation